# 请教陈版，分公司审计报告编制特殊注意事项

提问人：Manson_Luci 时间：2017-03-01 10:56:49
请教，在出具非法人独立核算、独立缴纳流转税的分公司的审计报告时，对于报告正文、附注编制基础、遵循企业会计准则声明以及关联方关系是否可以按以下编写？请指正 1 、报告正文：（ 1 ）管理层对财务报表的责任：编制和公允列报财务报表是ABC分公司管理层的责任。这种责任包括：（ 1 ）按照企业会计准则中与企业个别财务报表相关的规定编制财务报表，并使其实现公允反映......（ 2 ）增加报告限定用途 2 、财务报表的编制基础：本公司财务报表以持续经营假设为基础，根据实际发生的交易和事项，按照财政部发布的《企业会计准则——基本准则》（财政部令第 33 号发布、财政部令第 76 号修订）、于 2006 年 2 月 15 日及其后颁布和修订的41 项具体会计准则、企业会计准则应用指南、企业会计准则解释及其他相关规定（以下合称“企业会计准则”）中与企业个别财务报表相关的规定编制。本财务报表不包含总公司财务报表。 3 、遵循附注二所述编制基础的声明：本财务报表符合企业会计准则中与企业个别财务报表相关的规定的要求，真实、完整地反映了本公司作为一个分公司会计核算主体于201X年 12 月 31 日的财务状况及201X年度的经营成果和现金流量等有关信息。 关联方关系：披露的母公司应改为总公司

回答人：chenyiwei
1 、编制基础中不适合于表述“与企业个别财务报表相关的规定”，因为分公司报表不是个别报表，这两者还是有区别的，个别报表一般意义上还是法人报表。建议表述为“相关规定”即可，或者就表述为遵循企业会计准则，不作特殊处理。另外。还应补充说明上级拨入资金、分公司利润结转等特殊的权益事项的核算方法和报表列报。 2 、遵循声明：需与编制基础的表述相对应，同时还涉及到审计报告正文中对编制基础的表述问题。